# 长期股权投资账务处理

提问人：安 ba 时间：2023-05-16 17:26:31
我公司在 2020 年 12 月 31 日花 4000 万购买A公司100%股权，在基准日，A公司的净资产为负 13000 万，其中有17000 万其他应付款不需要归还，想问我公司在合并日应如何调整长投，合并报表上应如何做调整分录？

回答人：chenyiwei
“有 17000 万其他应付款不需要归还”这一事实在基准日或者购买日是否已经确定，即改该 17000 万元应转入A公司的权益？另外该 17000 万元所针对的原债权人是谁？是否不是本企业？